臺灣臺中地方法院刑事判決
                                      109年度訴字第769號
公  訴  人  臺灣臺中地方檢察署檢察官
被      告  謝祥生


選任辯護人  劉邦繡律師
被      告  王學洋（原名王聖鋒）




選任辯護人  張藝騰律師 
被      告  黃浚瑋


選任辯護人  易帥君律師
            蔡文元律師
被      告  張家瑜




選任辯護人  謝尚修律師
            謝逸文律師
上列被告等因組織犯罪條例等案件，經檢察官提起公訴（108年
度偵字第33731號、108年度少連偵字第474號、109年度偵字第32
49號、109年度少連偵字第74號、109年度少連偵字第99號），本
院判決如下：
    主    文
乙○○犯如附表一「罪名及宣告刑」欄所示之罪，各處如附表一
「罪名及宣告刑」欄所示之刑。應執行有期徒刑壹年捌月。緩刑
伍年。緩刑期間付保護管束，並應向公庫支付新臺幣拾萬元及向
指定之政府機關、政府機構、行政法人、社區或其他符合公益目
的之機構或團體提供柒拾小時之義務勞務，暨接受法治教育課程
貳場次。其餘被訴如附表二所示部分無罪。
戊○○犯如附表一「罪名及宣告刑」欄所示之罪，各處如附表一
「罪名及宣告刑」欄所示之刑。應執行有期徒刑壹年柒月。扣案
如附表四編號6所示之物，均沒收；扣案之犯罪所得新臺幣參萬
元沒收。其餘被訴如附表二所示部分無罪。
丙○○犯如附表一「罪名及宣告刑」欄所示之罪，各處如附表一
「罪名及宣告刑」欄所示之刑。應執行有期徒刑壹年伍月。扣案
如附表四編號13至16所示之物，均沒收；未扣案之犯罪所得新臺
幣貳仟伍佰元沒收，於全部或一部不能沒收或不宜執行沒收時，
追徵其價額。其餘被訴如附表二所示部分無罪。
己○○無罪。
    犯罪事實
一、緣真實姓名、年籍不詳綽號「水牛」、「建文」等成年男子
    謀議向居住在海外之華人女性以「假交友真詐財」之詐欺犯
    罪模式詐取金錢而籌設以實施詐術為手段、具有持續性、牟
    利性之結構性組織（下稱系爭詐欺集團），推由「水牛」、
    「建文」等人提供設立機房所需之資金及行動電話、電腦、
    網路分享器等設備。戊○○（綽號「小招」、「陳琳」，微
    信暱稱「宋仲基」）、乙○○（原名王聖鋒，綽號「馬克」
    ，微信暱稱「M甲RK」）及丙○○，均貪圖不法利益，分別基
    於參與犯罪組織之犯意，於民國108年5月初，各加入該詐欺
    集團，參與系爭詐欺集團之犯罪組織。乙○○復基於招募他
    人加入犯罪組織之犯意，於同年5、6月間，招募羅梃豪（綽
    號「子源」，微信暱稱「輪框」，於108年5月初加入，經臺
    灣高等法院臺中分院以109年度上訴字第234號判決有罪確定
    ）、曾祥恩（微信暱稱「祥」，於108年6月1日加入，經臺
    灣高等法院臺中分院以109年度上訴字第234號判決有罪確定
    ）加入系爭詐欺集團犯罪組織。推由乙○○先於同年5月5日
    ，委由不知情之董承杰（另由臺中地方檢察署檢察官為不起
    訴處分確定）出面承租臺中市○○區○○路0段00號作為詐
    騙機房據點（下稱本案機房）、乙○○另負責購買IPHONE6
    或IPHONE6S型號之行動電話、易付卡及黑莓卡，再以每支行
    動電話新臺幣（下同）4,000元之價格販售予戊○○；復由
    戊○○負責將易付卡或黑莓卡插入行動電話內，連接網路後
    多次以不同之行動電話門號下載通訊軟體「微信」，防免遭
    「微信」之內部審查機制察覺所綁定之行動電話門號異常而
    封鎖該帳號（俗稱「養帳號」）；「養帳號」一經完成，黃
    浚瑋即將行動電話（含易付卡或黑莓卡、及未遭封鎖之「微
    信」帳號，俗稱「裝備」）販售予系爭詐欺集團使用，並教
    導系爭詐欺集團成員使用該裝備，戊○○每販售1支行動電
    話裝備，即可從中賺取2,000元之報酬；丙○○則擔任系爭
    詐欺集團之機手，負責與被害人聯繫並施以詐騙。另由同屬
    系爭詐欺集團成員之羅梃豪擔任外務人員，負責為機房成員
    採買生活所需，及查看回報機房運作情形；何光淳（經臺灣
    高等法院臺中分院以109年度上訴字第234號判決有罪確定）
    則擔任本案機房之現場管理人兼機手，承「水牛」之命負責
    管理機房成員生活作息、工作進度，並指導機手詐騙技巧及
    將機房內部運作情形向「水牛」回報等事務；而莊逸鵬、黃
    浩誠（均經臺灣高等法院臺中分院以109年度上訴字第234號
    判決有罪確定）、郭澤修（經本院以108年度訴字第2026號
    判決有罪確定）、溫宗翰（微信暱稱「翰」，業經本院院以
    108年度訴字第2026號判決有罪確定）、少年林○寒（92年2
    月生，姓名年籍詳卷，綽號「阿哲」、「小寒」，微信暱稱
    「寒」，業經本院裁定感化教育）及曾祥恩均擔任機手，負
    責與被害人聯繫施以詐騙。
二、本案機房之詐騙模式，乃由機手先從網路上抓取帥氣之成熟
    男子照片，並建立虛構之微信暱稱身分後，透過微信以「搖
    一搖」或選擇附近好友方式，跳出不特定名單後，再選定居
    住海外之大陸地區女子作為實行詐欺之對象，待加入對方成
    為好友後即進行搭訕，開始噓寒問暖、施以甜言蜜語，並謊
    稱係在馬來西亞工作，工作涉及風險投資、金融產品等，為
    免資訊外流造成公司損失，公司均將手機攝錄鏡頭屏蔽，於
    建立一定關係後，即向對方誆稱係「富勝人生規劃公司」期
    貨投資部門人員，並以系爭詐欺集團某成員所覓之人架設之
    「富勝人生理財規劃」網站取信該等女子，再假藉投資期貨
    、「富勝人生規劃公司」等名義，遊說對方投資並匯款云云
    之詐術，欲致對方陷於錯誤，依指示匯款至系爭詐欺集團所
    掌控之人頭帳戶。嗣本案機房設立完成後，戊○○、乙○○
    、丙○○即與「水牛」、「建文」、羅梃豪、何光淳、莊逸
    鵬、黃浩誠、曾祥恩、郭澤修、溫宗翰、少年林○寒及其他
    詐欺集團成員等人意圖為自己不法所有，基於三人以上共同
    犯詐欺取財之犯意聯絡，分別以虛構之「林寶華」、「李宗
    影（Carson）」等不實身分，以上開手法向如附表一各編號
    所示居住海外之大陸地區女子搭訕聊天而著手共同詐騙如附
    表一各編號所示被害人，惟均尚未談及匯款事宜而未遂。嗣
    經警持本院核發之搜索票，於108年6月5日14時37分許，前
    往本案機房、羅梃豪位於臺中市太平區振福路435巷8弄36樓
    住處及南彥呈（業經臺灣臺中地方檢察署檢察官以108年度
    少連偵字第226號、第310號、第349號為不起訴處分）位於
    臺中市○○區○○路0段000號103室執行搜索，當場扣得如
    附表三各編號所示之物。再經警於108年11月21日9時許，持
    本院核發之搜索票，前往臺中市○區○○○○街000號12樓
    執行搜索，當場扣得如附表四各編號所示之物。
三、案經內政部警政署刑事警察局及臺中市政府警察局清水分局
    報告臺灣臺中地方檢察署檢察官偵查起訴。
    理    由
壹、有罪部分：
一、證據能力之說明：
  ㈠按組織犯罪防制條例第12條第1項中段規定：「訊問證人之筆
    錄，以在檢察官或法官面前作成，並經踐行刑事訴訟法所定
    訊問證人之程序者為限，始得採為證據」，係以立法排除被
    告以外之人於警詢或檢察事務官調查中所為之陳述，得適用
    刑事訴訟法第159條之2、第159條之3及第159條之5之規定。
    是證人於警詢時之陳述，於違反組織犯罪防制條例案件，即
    絕對不具有證據能力，自不得採為判決基礎；而上開組織犯
    罪防制條例第12條第1項規定，係排除一般證人於警詢陳述
    之證據能力之特別規定，然被告於警詢之陳述，對被告本身
    而言，則不在排除之列（最高法院97年度台上字第1727號、
    102年度台上字第2653號判決參照）。
  ㈡次按犯組織犯罪防制條例以外之罪，被告以外之人於審判外
    之言詞或書面陳述，自仍應依刑事訴訟法相關規定，定其得
    否為證據（最高法院103年度台上字第2915號判決意旨參照
    ）。而被告以外之人於審判外之言詞或書面陳述，除法律有
    規定者外，不得作為證據，刑事訴訟法第159條固定有明文
    ，惟被告以外之人於審判外之陳述，雖不符同法第159條之1
    至之4規定，而經當事人於審判程序同意作為證據，法院審
    酌該言詞陳述或書面陳述作成時之情況，認為適當者，亦得
    為證據；又當事人、代理人或辯護人於法院調查證據時，知
    有第159條第1項不得為證據之情形，而未於言詞辯論終結前
    聲明異議者，視為有前項之同意，同法第159條之5亦定有明
    文。其立法意旨在於傳聞證據未經當事人之反對詰問予以核
    實，原則上先予排除，惟若當事人已放棄詰問或未聲明異議
    ，基於證據資料愈豐富，愈有助於真實發現之理念，且強化
    言詞辯論原則，法院自可承認該傳聞證據例外擁有證據能力
    。經查，本案判決所引用之供述證據（含言詞及書面陳述）
    ，被告乙○○、戊○○、丙○○及其等辯護人於本院準備程序時均
    表示同意做為證據使用等語（見本院卷㈠第203至204頁、第2
    72頁、第378頁），且檢察官、被告乙○○、戊○○、丙○○及其
    等辯護人於本院審理中調查證據時，亦均未於言詞辯論終結
    前聲明異議（見本院卷㈡第64至89頁），本院審認上開證據
    作成時之情況，應無違法取證或不當情事，與本案待證事實
    間復具有相當之關聯性，以之作為證據應屬適當，依刑事訴
    訟法第159條之5規定，自有證據能力。
二、認定犯罪事實之證據及理由：
  ㈠上開犯罪事實，業據被告乙○○、戊○○、丙○○分別於警詢、偵
    查、本院準備程序及審理時均坦承不諱（被告乙○○部分：見
    臺灣臺中地方檢察署108年度少連偵緝字第28號卷【下稱108
    少連偵緝28卷】第5至11頁、第98至99頁、第102頁，臺灣臺
    中地方檢察署108年度少連偵字第474號卷【下稱108少連偵4
    74卷】一第10至13頁，臺灣臺中地方檢察署108年度偵字第3
    3731號卷【下稱108偵33731卷】第133至134頁、第418頁，
    本院卷㈠第359頁，本院卷㈡第93頁；被告戊○○部分：見108偵
    33731卷第18至27頁、第48頁、第52至54頁、第333至337頁
    、第440至441頁，本院108年度聲羈字第885號卷【下稱108
    聲羈885卷】第35至37頁，見本院卷㈠第253頁，本院卷㈡第93
    頁；被告丙○○部分：見108偵33731卷第80至86頁、第346至3
    48頁、第440至441頁，108聲羈885卷第39至40頁，本院卷㈠
    第185頁，本院卷㈡第93頁、第97頁），核與證人即共犯羅梃
    豪、何光淳、莊逸鵬、黃浩誠、曾祥恩、郭澤修、少年林○
    寒分別於警詢、偵查及另案審理時證述明確（證人羅梃豪部
    分：見臺灣臺中地方檢察署108年度少連偵字第226號卷【下
    稱108少連偵226卷】一第190至192頁、第221至224頁，108
    少連偵226卷二第18至24頁、第404至408頁、第411頁、第45
    5至459頁、第557至559頁、第563頁，本院109年度訴字第20
    號卷【下稱109訴20卷】第48至53頁、第67頁、第82至83頁
    ，108少連偵緝28卷第101頁；證人何光淳部分：見109訴20
    卷第80頁，108少連偵緝28卷第101頁；證人莊逸鵬部分：見
    108少連偵緝28卷第102頁；證人黃浩誠部分：見108少連偵
    緝28卷第102頁；證人曾祥恩部分：見108少連偵緝28卷第10
    2頁；證人郭澤修部分：見108少連偵226卷一第386至389頁
    、第427至432頁、第435至437頁、第521至523頁，108少連
    偵226卷二第422至429頁、第485至489頁，109訴20卷第37至
    47頁；少年林○寒部分：見108少連偵226卷一第513至516頁
    ；不適用於證明被訴參與犯罪組之罪刑部分），且互核大致
    相符，並有本院108年聲搜字第837號搜索票【①受搜索人：
    王聖鋒（見108少連偵226卷一第17頁）；②受搜索人：羅梃
    豪（見108少連偵226卷一第171頁）】、臺中市政府警察局
    清水分局搜索扣押筆錄、扣押物品目錄表、扣押物品收據、
    新北市政府警察局三峽分局搜索扣押筆錄、扣押物品目錄表
    暨新北市政府警察局三峽分局執行搜索、扣押在場人清冊【
    ①108年6月5日，受執行人：證人何光淳，執行處所：臺中市
    ○○區○○路0段00號（見108少連偵226卷一第27至31頁）；②10
    8年6月5日，受執行人：證人莊逸鵬等人，執行處所：臺中
    市○○區○○路0段00號2樓房內（見108少連偵226卷一第131至1
    39頁）；③108年6月5日，受執行人：證人何光淳等人，執行
    處所：臺中市○○區○○路0段00號3樓（見108少連偵226卷一第
    19至25頁）；④108年6月5日，受執行人：證人羅梃豪，執行
    處所：臺中市太平區振福路435巷8弄36樓（見108少連偵226
    卷一第209至217頁）】、新北市政府警察局三峽分局搜索扣
    押筆錄、臺中市政府警察局清水分局扣押物品目錄表（新北
    市政府警察局三峽分局執行搜索、扣押在場人清冊、扣押物
    品目錄表）【①108年6月5日，受執行人：證人何光淳，執行
    處所：臺中市○○區○○路0段00號（見108少連偵226卷一第27
    至31頁）；②108年6月5日，受執行人：證人莊逸鵬，執行處
    所：臺中市○○區○○路0段00號2樓房內（見108少連偵226卷一
    第131至139頁）】、提示予證人曾祥恩之手機WeChat通訊軟
    體訊息截圖（見108少連偵226卷一第301至307頁）、證人郭
    澤修108年6月6日臺灣臺中地方檢察署第一偵查庭指認被告
    乙○○之臺中市政府警察局清水分局指認犯罪嫌疑人紀錄表及
    被指認人照片一覽表暨真實姓名與編號對照表（見108少連
    偵226卷一第439至442頁）、108年6月6日偵訊提示予證人郭
    澤修之扣案手機訊息翻拍照片（見108少連偵226卷一第525
    至543頁）、新北市政府警察局三峽分局指認犯罪嫌疑人紀
    錄表及被指認人照片一覽表暨真實姓名與編號對照表《證人
    羅梃豪108年6月19日指認被告乙○○》（見108少連偵226卷二
    第25至29頁）、證人羅梃豪持用詐騙工作機Telegram通訊軟
    體節錄對話紀錄（見108少連偵226卷二第31至57頁、第561
    頁）、證人羅梃豪手機通訊軟體使用人截圖（見108少連偵2
    26卷二第59至63頁）、M甲RK手機Skype通訊軟體對話紀錄及
    用戶資料（見108少連偵226卷二第64至66頁）、證人羅梃豪
    手機備忘錄詐騙例稿（見108少連偵226卷二第67至75頁）、
    證人羅梃豪使用微信詐騙被害人訊息截圖（見108少連偵226
    卷二第77至199頁）、扣案不明門號IPhone廠牌編號11手機T
    elegram群組曼徹斯特聯隊資訊及對話翻拍照片（見108少連
    偵226卷二第251至399頁）、證人郭澤修108年6月28日指認
    被告乙○○之保二總隊刑大偵二隊指認犯罪嫌疑人紀錄表及被
    指認人照片一覽表暨真實姓名與編號對照表（見108少連偵2
    26卷二第431至439頁）、內政部警政署刑事警察局偵查第二
    大隊第一隊偵查員伍國榮108年7月2日職務報告（見108少連
    偵226卷二第449至450頁）、房屋租賃契約書（見108少連偵
    226卷二第653至659頁）、扣案編號3手機擷取資料截圖及對
    話紀錄（見108少連偵226卷二第707至770頁）、內政部警政
    署刑事警察局數位鑑識報告（見108少連偵226卷二第771至8
    02頁）、內政部警政署刑事警察局偵查第二大隊第一隊偵查
    員伍國榮108年8月22日職務報告（見臺灣臺中地方檢察署10
    8年度少連偵字第349號卷【下稱108少連偵349卷】第101至1
    03頁）、提示予少年林○寒之關於共犯何光淳等人機房詐騙
    案手機WeChat通訊軟體訊息截圖（見108少連偵349卷第511
    至526頁）、臺灣臺中地方檢察署108年度保管字第3242號扣
    押物品清單（見108少連偵349卷第581至587頁）、指認犯罪
    嫌疑人紀錄表【①被告戊○○108年11月21日指認被告乙○○、丙○○（見108偵33731卷第37至41頁）；②被告丙○○108年11月21
    日指認被告戊○○（見108偵33731卷第87至91頁）；③被告乙○○指認被告丙○○（見108偵33731卷第135至139頁）、被告戊○○指認被告丙○○本人照片（見108偵33731卷第55頁）、搜索
    現場房間位置圖【①被告戊○○繪製（見108偵33731卷第67頁
    ）；②被告丙○○繪製（見108偵33731卷第97頁）；本院108年
    度聲搜字第1857號搜索票（見108偵33731卷第99頁）、臺中
    市政府警察局第一分局108年11月21日搜索、扣押筆錄、扣
    押物品目錄表《執行處所：臺中市○區○○○○街000號12樓》（見
    108偵33731卷第101至至119頁）、扣案手機簡訊畫面翻拍照
    片（見108偵33731卷第241至253頁）、本院108年度訴字第2
    026號刑事判決【證人羅梃豪等人部分】（見109訴20卷第11
    1至153頁）、臺灣臺中地方檢察署109年8月4日中檢增叔109
    少連偵74字第1099079092號函及檢送之臺中市政府警察局第
    一分局109年2月19日中市警一分偵字第1090012178號刑事案
    件移送書、109年度保管字第1759號扣押物品清單、109年度
    保管字第1760號扣押物品清單、扣案物品照片（見本院卷一
    第125至155頁）、臺灣高等法院臺中分院109年度上訴字第2
    34號刑事判決【證人羅梃豪等人部分】（見本院卷一第447
    至473頁），復有附表三編號1、4至8、10、附表四編號6、1
    3至16所示之物扣案可佐，是被告乙○○、戊○○、丙○○上開任
    意性自白，核均與事實相符，應堪置信。
  ㈡綜上所述，本案事證明確，被告乙○○上開參與犯罪組織、招
    募他人加入犯罪組織及加重詐欺取財未遂等犯行，被告戊○○
    、丙○○前開參與犯罪組織及加重詐欺取財未遂等犯行，均堪
    認定，俱應依法論科。
三、論罪科刑：
  ㈠按組織犯罪防制條例所稱犯罪組織，指3人以上，以實施強暴
    、脅迫、詐術、恐嚇為手段或最重本刑逾5年有期徒刑之刑
    之罪，所組成具有持續性或牟利性之有結構性組織。前項有
    結構性組織，指非為立即實施犯罪而隨意組成，不以具有名
    稱、規約、儀式、固定處所、成員持續參與或分工明確為必
    要，組織犯罪防制條例第2條定有明文。查本案係屬集團性
    詐欺犯罪型態，依現今詐欺集團分工細膩，非少數人所能遂
    行，諸如謀議成立詐欺集團、提供資金並招募成員、架設機
    房及電腦網路通路、收集人頭帳戶與人頭門號、向被害人施
    詐、領取被害人匯入或交付之款項、將詐欺款項交付予負責
    收款者等工作，是以，詐欺集團除首謀負責謀議成立詐欺集
    團並招募成員外，成員中有蒐集帳戶與門號者、有擔任領款
    車手者，有提供詐欺集團運作所需資金之金主、有於機房內
    以網路電話負責向被害人施用詐術者，或有負責提供或維護
    詐欺所用器材、設備者，有專責收取詐欺款項並統籌分配者
    ，成員間就其所擔任之工作分層負責，且本案詐欺集團之成
    員，至少包括被告乙○○、戊○○、丙○○等3人及「水牛」、「
    建文」、共犯羅梃豪、何光淳、莊逸鵬、黃浩誠、曾祥恩、
    郭澤修、溫宗翰、少年林○寒等人，人數顯逾三人以上，又
    系爭詐欺集團的運作模式，係由共犯成員各自分工，並以「
    假交友真詐財」之手法騙取被害人之財物，系爭詐欺集團承
    租上開房屋及購置設備，並持續對附表一所示被害人施詐，
    足見系爭詐欺集團自屬三人以上以實施詐術為手段，所組成
    具有持續性、牟利性之有結構性組織，核與組織犯罪防制條
    例第2條所定「犯罪組織」之構成要件相符。又被告乙○○、
    戊○○、丙○○於系爭詐欺集團內均僅處於一般聽取號令之角色
    及地位，均應認僅是本件犯罪組織之參與者，業如前述，且
    本案機房確有實際運作而著手對附表一所示被害人實施詐術
    ，然未及詐得財物即為警查獲，是核：
  1.被告乙○○就附表一編號1所為，係犯組織犯罪防制條例第3條
    第l項後段之參與犯罪組織罪、同條例第4條第1項之招募他
    人加入犯罪組織罪及刑法第339條之4第2項、第1項第2款之
    三人以上共同詐欺取財未遂罪，各1罪。
  2.被告戊○○、丙○○就附表一編號1所為，均係犯組織犯罪防制
    條例第3條第l項後段之參與犯罪組織罪及刑法第339條之4第
    2項、第1項第2款之三人以上共同詐欺取財未遂罪，各1罪。
  3.被告乙○○、戊○○、丙○○就附表一編號2至12所為，則均係犯
    刑法第339條之4第2項、第1項第2款之三人以上共同詐欺取
    財未遂罪，共11罪。
  ㈡按共同正犯之意思聯絡，不限於事前有所協議，其於行為當
    時，基於相互之認識，以共同犯罪之意思參與者，亦無礙於
    共同正犯之成立；又按共同正犯之成立，祇須具有犯意之聯
    絡及行為之分擔，既不問犯罪動機起於何人，亦不必每一階
    段犯行，均須參與；而共同正犯之意思聯絡，原不以數人間
    直接發生者為限，若有間接之聯絡者，亦包括在內，如甲分
    別邀約乙、丙犯罪，雖乙、丙間彼此並無直接之聯絡，亦無
    礙於其為共同正犯之成立（最高法院73年台上字第1886號判
    例、34年上字第862號判例、77年台上字第2135號判例意旨
    參照）。另按學理上所稱之相續共同正犯（承繼共同正犯）
    ，固認後行為者於先行為者之行為接續或繼續進行中，以合
    同之意思，參與分擔實行，其對於介入前之先行為者之行為
    ，茍有就既成之條件加以利用，而繼續共同實行犯罪之意思
    ，應負共同正犯之全部責任。但如後行為者介入前，先行為
    者之行為已完成，又非其所得利用，除非後行為者係以自己
    共同犯罪之意思，事前同謀，而由其中一部分人實行犯罪之
    行為者外，自不應令其就先行為者之行為，負其共同責任。
    至於此犯罪之謀議，因後行為者並未參與構成要件之實行行
    為，僅係以其參與犯罪之謀議為其犯罪構成要件之要素，故
    須以積極之證據證明其參與謀議（最高法院102年度台上字
    第649號判決意旨參照）。經查，本案詐欺集團之運作，需
    全體成員彼此密切配合始克竟功，被告乙○○、戊○○、丙○○為
    圖事成可預期之不法報酬決意參與系爭詐欺集團及共同分擔
    系爭詐欺集團組織之任務分工，使系爭詐欺集團成員得以順
    利完成詐欺取財之行為，顯係基於正犯之犯意，各自分擔犯
    罪行為之一部，相互利用他人之行為，以達詐欺犯罪之目的
    ，依前揭說明，被告乙○○、戊○○、丙○○自應與系爭詐欺集團
    其餘成員共同負責，而認其等3人與「水牛」、「建文」、
    共犯羅梃豪、何光淳、莊逸鵬、黃浩誠、曾祥恩、郭澤修、
    溫宗翰、少年林○寒及其餘詐欺集團成員等人，具有犯意聯
    絡及行為分擔，依刑法第28條之規定，均應論以共同正犯。
  ㈢被告乙○○陸續招募羅梃豪、曾祥恩等人加入系爭詐欺集團，
    其行為係出於發展系爭詐欺集團之意思，於密切接近之時、
    地招募他人加入，應合為包括之一罪予以評價，而論以接續
    犯。
  ㈣次按組織犯罪防制條例第3條第1項後段之參與犯罪組織罪，
    以行為人加入犯罪組織成為組織之成員為構成要件，至其有
    否實施該組織所實施之犯罪活動則非所問。一旦參與，在未
    經自首或有其他積極事實，足以證明其確已脫離該組織之前
    ，其違法行為仍繼續存在，即為行為之繼續，而屬單純一罪
    。又為防範犯罪組織坐大，無論是否為犯罪組織之成員，如
    有招募使人加入犯罪組織之行為，即有處罰之必要，故106
    年4月19日修正公布、同年月21日施行之組織犯罪防制條例
    第4條第1項增訂招募他人加入犯罪組織罪。準此，上開二罪
    之犯罪主體及客觀構成要件均屬有別，且二罪間亦無前述特
    別、補充或吸收關係。是行為人加入犯罪組織，於參與該組
    織之行為繼續中，本於便利該組織運作之同一目的，而招募
    他人加入該組織，亦即一行為觸犯上開二罪名，自應依想像
    競合犯論處，而非屬法規競合之擇一適用（最高法院109年
    度台上字第3475號判決意旨參照）。被告乙○○陸續招募證人
    羅梃豪、曾祥恩加入系爭詐欺集團犯罪組織，亦有以犯罪
    事實欄一所載之分工方式，參與系爭詐欺集團之運作，詐騙
    如附表一所示之被害人，則被告乙○○應係在參與系爭詐欺集
    團犯罪組織過程中，招募證人羅梃豪、曾祥恩參與系爭詐欺
    集團犯罪組織，揆諸前開說明，被告乙○○在參與系爭詐欺集
    團之行為繼續中，本於便利該犯罪組織運作之同一目的，而
    招募他人加入該組織，即屬一行為觸犯前開二罪名之想像競
    合犯。
  ㈤又按組織犯罪防制條例係藉由防制組織型態之犯罪活動為手
    段，以達成維護社會秩序、保障人民權益之目的，乃於該條
    例第3條第1項前段與後段，分別對於「發起、主持、操縱、
    指揮」及「參與」犯罪組織者，依其情節不同而為處遇，行
    為人雖有其中一行為（如參與），不問其有否實施各該手段
    （如詐欺）之罪，均成立本罪。然在未經自首或有其他積極
    事實，足以證明其確已脫離或解散該組織之前，其違法行為
    ，仍繼續存在，即為行為之繼續，而屬單純一罪，至行為終
    了時，仍論為一罪。又刑法上一行為而觸犯數罪名之想像競
    合犯存在之目的，在於避免對於同一不法要素予以過度評價
    。自然意義之數行為，得否評價為法律概念之一行為，應就
    客觀構成要件行為之重合情形、主觀意思活動之內容、所侵
    害之法益與行為間之關連性等要素，視個案情節依社會通念
    加以判斷。刑法刪除牽連犯之規定後，原認屬方法目的或原
    因結果，得評價為牽連犯之二犯罪行為間，如具有局部之同
    一性，或其行為著手實行階段可認為同一者，得認與一行為
    觸犯數罪名之要件相侔，依想像競合犯論擬。倘其實行之二
    行為，無局部之重疊，行為著手實行階段亦有明顯區隔，依
    社會通念難認屬同一行為者，應予分論併罰。因而，行為人
    以一參與詐欺犯罪組織，並分工加重詐欺行為，同時觸犯參
    與犯罪組織罪及加重詐欺取財罪，雖其參與犯罪組織之時、
    地與加重詐欺取財之時、地，在自然意義上非完全一致，然
    二者仍有部分合致，且犯罪目的單一，依一般社會通念，認
    應評價為一罪方符合刑罰公平原則，應屬想像競合犯，如予
    數罪併罰，反有過度評價之疑，實與人民法律感情不相契合
    。行為人所參與之詐欺集團，係屬三人以上以實施詐欺為手
    段，具有持續性及牟利性之有結構性組織，而有成立組織犯
    罪防制條例第3條第l項之參與組織犯罪，與其所犯加重詐欺
    罪成立想像競合犯之可能。然而，倘若行為人於參與犯罪組
    織之繼續中，先後加重詐欺數人財物，因行為人僅為一參與
    組織行為，侵害一社會法益，應僅就首次犯行論以參與犯罪
    組織罪及加重詐欺罪之想像競合犯（最高法院107年度台上
    字第1066號判決意旨參照）。被告乙○○、戊○○、丙○○加入系
    爭詐欺集團，既未經自首或有其他積極事實，足以證明其等
    確已脫離或解散該組織，其等違反組織犯罪防制條例之行為
    仍繼續存在，即為行為之繼續，而屬單純一罪，至行為終了
    時，仍論以一罪，且被告乙○○招募他人加入犯罪組織，係維
    護或確保組織犯罪運作之繼續進行，已如前述；另被告乙○○
    、戊○○、丙○○參與上開犯罪組織之目的，即均係欲與集團成
    員共同為詐欺取財犯行，其等上開犯罪行為間，均具有行為
    局部之同一性，依一般社會通念，應評價為一罪方符合刑罰
    公平原則，是認應就被告乙○○所為參與犯罪組織、招募他人
    加入犯罪組織與如附表一編號1所示之首次加重詐欺取財未
    遂等犯行；被告戊○○、丙○○所為參與犯罪組織與如附表一編
    號1所示之首次加重詐欺取財未遂等犯行，均應論以想像競
    合犯，而依刑法第55條前段規定，均從一重論以三人以上共
    同詐欺取財未遂罪。起訴意旨認被告乙○○就其所犯參與犯罪
    組織罪、招募他人加入犯罪組織與三人以上共同詐欺取財未
    遂罪；戊○○、丙○○就其等所犯參與犯罪組織罪與三人以上共
    同詐欺取財未遂罪，均為數罪關係，應予分論併罰，容有過
    度評價之情，難謂允當。
  ㈥詐欺取財罪係為保護個人之財產法益而設，其罪數計算，除
    非存在時間或空間上之全部或局部之重疊關係，原則上應以
    被害人數、被害次數之多寡定之。準此，被告乙○○、戊○○、
    丙○○共同對附表一各編號所示被害人為三人以上共同詐欺取
    財未遂犯行，因被害人均不相同，各次行為歷程互異，客觀
    上亦明顯可分，依一般社會健全觀念，在刑法評價上，各具
    獨立性，自應就附表一各編號犯行予以分論併罰。公訴意旨
    認僅應論以一罪，尚有誤會。
  ㈦刑之加重減輕：
  1.被告戊○○前於103年間，因詐欺案件，經臺灣桃園地方法院
    以105年度易字第456號判決判處有期徒刑2月確定，並於106
    年11月20日易科罰金執行完畢，有其臺灣高等法院被告前案
    紀錄表附卷可參（見本院卷一第51至52頁）。則被告戊○○受
    有期徒刑之執行完畢，5年內故意再犯本案法定本刑有期徒
    刑以上之各罪，均為累犯。而刑法第47條第1項有關累犯加
    重本刑部分，其不分情節，基於累犯者有其特別惡性及對刑
    罰反應力薄弱等立法理由，一律加重最低本刑，於不符合刑
    法第59條所定要件之情形下，致生行為人所受之刑罰超過其
    所應負擔罪責之個案，其人身自由因此遭受過苛之侵害部分
    ，對人民受憲法第8條保障之人身自由所為限制，不符憲法
    罪刑相當原則，牴觸憲法第23條比例原則（大法官釋字第77
    5號解釋文意旨參照）。依上開解釋意旨，為避免發生罪刑
    不相當之情形，法院應就個案依該解釋意旨，裁量是否加重
    最低本刑。本院審酌被告戊○○前案係以易科罰金完畢，其於
    執行完畢後再犯本案相同罪質之罪，顯見被告戊○○之刑罰反
    應力薄弱，縱加重最低本刑，對於被告戊○○並無過苛侵害之
    虞，亦無違反比例原則，是本件就被告戊○○所犯如附表一各
    編號之三人以上共同詐欺取財未遂罪部分，均應依刑法第47
    條第1項規定，各加重其刑。
  2.被告乙○○、戊○○、丙○○就附表一各編號所犯三人以上共同詐
    欺取財未遂罪，既已著手於詐欺取財犯行之實施，惟尚未得
    逞，屬未遂犯，均應依刑法第25條第2項規定，各減輕其刑
    ；被告戊○○部分，則依法先加後減之。
  3.按想像競合犯之處斷刑，本質上係「刑之合併」。其所謂從
    一重處斷，乃將想像競合犯組成之評價上數罪，合併為科刑
    一罪，其所對應之刑罰，亦合併其評價上數罪之數法定刑，
    而為一個處斷刑。易言之，想像競合犯侵害數法益者皆成立
    犯罪，論罪時必須輕、重罪併舉論述，同時宣告所犯各罪名
    ，包括各罪有無加重、減免其刑之情形，亦應說明論列，量
    刑時併衡酌輕罪部分量刑事由，評價始為充足，然後依刑法
    第55條前段規定「從一重處斷」，非謂對於其餘各罪可置而
    不論。因此，法院決定處斷刑時，雖以其中最重罪名之法定
    刑，做為裁量之準據，惟於裁量其輕重時，仍應將輕罪合併
    評價在內（最高法院108年度台上字第4405、4408號判決意
    旨可參）。茲分別說明如下：
  ⑴按犯第3條之罪，於偵查及審判中均自白者，減輕其刑，組織
    犯罪防制條例第8條第1項後段定有明文。查被告乙○○、戊○○
    、丙○○就參與犯罪組織之犯行，於偵查及審理時均坦承不諱
    ，業如前述，是其等就附表一編號1所犯參與犯罪組織部分
    ，雖均合於上開減刑之規定，然其等所犯如附表一編號1所
    示犯行，既均從一重之刑法加重詐欺罪處斷，且該重罪並無
    法定減刑事由，參照最高法院108年度台上大字第3563號裁
    定之法理，自無從再適用上開條項規定減刑（但量刑時一併
    審酌），附此敘明。
  ⑵又按參與犯罪組織者，其參與情節輕微者，得減輕或免除其
    刑，組織犯罪防制條例第3條第1項但書定有明文。查被告乙○○、戊○○、丙○○參與系爭詐欺集團犯罪組織，對系爭詐欺集
    團之運作具有相當緊密之關連性，尚難認被告乙○○、戊○○、
    丙○○參與系爭詐欺集團犯罪組織之情節輕微，自均無依上開
    規定減輕和免除其刑之餘地。
  ⑶綜上，被告乙○○、戊○○、丙○○就附表一編號1所示犯行，依照
    前揭罪數說明，係從一重論處三人以上共同詐欺取財未遂罪
    ，依前揭意旨，本院決定處斷刑時，即應以其中最重罪名之
    法定刑做為裁量之準據，至於上開減刑事由，則於後述依照
    刑法第57條量刑時，併予審酌。
  4.另按兒童及少年福利與權益保障法第112條第1項前段規定「
    成年人教唆、幫助或利用兒童及少年犯罪或與之共同實施犯
    罪或故意對其犯罪者，加重其刑至2分之1」，其中「兒童及
    少年」核其性質應屬刑法概念上之「構成要件要素」，是以
    須以行為人明知或可得而知其所教唆、幫助、利用、或共同
    犯罪之人或犯罪之對象係兒童及少年為限，始得予以加重處
    罰（臺灣高等法院暨所屬法院99年11月10日99年法律座談會
    刑事類提案第16號研討結果參照）。查，共犯林○寒參與系
    爭詐欺集團，並犯三人以上共同詐欺取財未遂犯行時係12歲
    以上未滿18歲之少年，而被告乙○○、戊○○、丙○○於行為時均
    係成年人，有其等個人戶籍資料查詢結果在卷可參（見本院
    卷一第39至43頁），惟證人林○寒於警詢、偵訊時均未明確
    證述被告乙○○、戊○○、丙○○有檢視其身分資料或向其詢問實
    際年齡等節，且詐欺集團招募成員之最終目的，既在實現詐
    欺取財之不法犯罪，係著重於應徵者有無從事詐騙經驗、口
    條是否流利而不致露出破綻、有無前科等節，至於應徵者已
    否成年等個人基本資料，即非詐欺集團重要之徵才條件，此
    與一般公司行號在面試時，多要求應徵者提供個人基本資料
    （如年齡、婚姻及健康狀態等）、詳細履歷等，以供審核應
    徵者之條件是否適任，及申辦勞健保等福利條件之情形，有
    所不同，且依共犯林○寒於偵訊時證稱：伊到本案機房2、3
    天等語（見108少連偵349號卷第514頁），足徵被告乙○○、
    戊○○、丙○○與共犯林○寒相處時間短暫、接觸時間甚少，則
    其等3人能否逕由外觀、身型得悉共犯林○寒為未成年，實有
    疑義。從而，既無從認定乙○○、戊○○、丙○○確實知悉共犯林
    ○寒之實際年齡，復無證據足認其等明知有少年共同參與本
    件犯行，而有與之共同實施犯罪之確定故意，或預見共犯林
    ○寒為少年，而不違背其等本意，有與之共同實施犯罪之不
    確定故意，揆諸前開判決意旨，自難逕以兒童及少年福利與
    權益保障法第112條第1項前段規定加重其刑。公訴意旨認應
    依上開規定加重其刑，容有誤會。
  ㈧爰以行為人之責任為基礎，審酌近年來詐欺猖獗，犯罪手法
    惡劣，嚴重破壞社會成員間之基本信賴關係，政府一再宣誓
    掃蕩詐騙犯罪之決心，而被告乙○○、戊○○、丙○○均正值青年
    ，不思以正當途徑獲取財物，竟仍參與本案犯行，對居住在
    海外之華人女性以「假交友真詐財」之方式詐取財物，無視
    於境外詐欺案件對於臺灣國際名譽之嚴重衝擊，實屬可責，
    應予以相當之非難；另參以被告乙○○、戊○○、丙○○分別在系
    爭詐欺集團擔任之角色及分工、參與時間之長短、迄未詐騙
    得手、犯後均坦承犯行，暨被告乙○○、戊○○、丙○○各自陳述
    之智識程度、就業及收入、家庭生活及經濟狀況等一切情狀
    ，分別量處如附表一各編號「罪名及宣告刑」欄所示之刑，
    並衡酌被告乙○○、戊○○、丙○○之犯罪類型、行為態樣、動機
    ，責任非難重複之程度較高，犯罪時點連續接近，暨所反映
    之人格特性，與整體刑法目的及相關刑事政策等情為整體評
    價後，本於比例原則、責罰相當等原則，分別定其等應執行
    之刑如主文所示。
  ㈨另查被告乙○○未曾因故意犯罪而受有期徒刑以上刑之宣告，
    有臺灣高等法院被告前案紀錄表在卷可按，素行尚可，其因
    一時失慮而為本案犯行，堪信被告乙○○經此偵、審程序教訓
    及刑之宣告，應能知所警惕，而無再犯之虞，本院因認被告
    乙○○所宣告之刑，以暫不執行為適當，爰依刑法第74條第1
    項第1款之規定，宣告緩刑5年，以啟自新。惟考量被告乙○○
    犯罪情節、所犯罪名及對社會之危害，並促使其記取教訓改
    過向善、建立正確之法治觀念，爰依刑法第74條第2項第4款
    、第5款、第8款之規定，諭知被告乙○○應於緩刑期間內，向
    公庫支付10萬元，及向指定之政府機關、政府機構、行政法
    人、社區或其他符合公益目的之機構或團體，提供70小時之
    義務勞務；暨接受受理執行之地方檢察署所舉辦之法治教育
    課程2場次，並依刑法第93條第1項第2款之規定，宣告於緩
    刑期間付保護管束，以觀後效。
  ㈩是否諭知強制工作之說明：
  1.依修正前組織犯罪防制條例，對發起、主持、操縱、指揮或
    參與集團性、常習性及脅迫性或暴力性犯罪組織者，應於刑
    後強制工作之規定，經司法院釋字第528號解釋尚不違憲；
    嗣該條例第2條第1項所稱之犯罪組織，經二次修正，已排除
    原有之「常習性」要件，另將實施詐欺手段之具有持續性或
    牟利性之有結構性組織，納入本條例適用範圍，並對參與犯
    罪組織之行為人，於第3條第1項後段但書規定「參與情節輕
    微者，得減輕或免除其刑」。惟同條第3項仍規定「應於刑
    之執行前，令入勞動場所，強制工作，其期間為3年」，而
    未依個案情節，區分行為人是否具有反社會的危險性及受教
    化矯治的必要性，一律宣付刑前強制工作3年。然則，衡諸
    該條例所規定之強制工作，性質上原係對於有犯罪習慣，或
    因遊蕩、懶惰成習而犯罪者，所為之處置，修正後該條例既
    已排除常習性要件，從而，本於法律合憲性解釋原則，依司
    法院釋字第471號關於行為人有無預防矯治其社會危險性之
    必要，及比例原則等與解釋意旨不相衝突之解釋方法，為目
    的性限縮，對犯該條例第3條第1項之參與犯罪組織罪者，視
    其行為之嚴重性、表現之危險性、對於未來行為之期待性，
    以及所採措施與預防矯治目的所需程度，於有預防矯治其社
    會危險性之必要，且符合比例原則之範圍內，由法院依該條
    例第3條第3項規定，一併宣告刑前強制工作（最高法院大法
    庭108年度台上大字第2306號裁定意旨參照）。
  2.又我國現行刑法採刑罰與保安處分雙軌制，二者雖均具有干
    預人民自由基本權之性質，而應受比例原則之規範，惟所肩
    負之任務各擁其旨。刑罰置重於對犯罪之應報，以回應人類
    理性上對惡業果報之當然期待，滿足社會公平正義之情感，
    故量刑係審酌過去行為已發生之惡害，須謹守罪責原則；保
    安處分側重在改善行為人潛在之危險性格，協助行為人再社
    會化，期能達成斷除犯罪原因、預防犯罪之特別目的，係考
    量將來行為人可能之侵害法益的危險性，須注意手段合目的
    性，具補充刑罰之性質。保安處分中之強制工作，尤針對嚴
    重職業性犯罪及欠缺正確工作觀念或無正常工作因而犯罪者
    ，強制其從事勞動，學習一技之長及正確之謀生觀念，使其
    日後重返社會，能適應社會生活。故對參與犯罪組織及加重
    詐欺取財等罪之想像競合犯，有無命強制工作之必要，應審
    酌其本案犯行是否以反覆從事同種類行為為目的，且犯罪所
    得乃行為人恃為生活重要資源之常業性犯罪，及參與犯罪程
    度之高低，而具有行為嚴重性；行為人過去有無參與犯罪組
    織、加重詐欺或同質性之刑事前科紀錄，且其發生之次數、
    密度等，已足表現其侵害法益之危險性；行為人之生活能力
    、學識、職業經驗，是否足資為其復歸社會後重營正常生活
    之基礎，助其檢束前非，而對其未來行為之改善具有期待可
    能性等各節，予以綜合判斷。又強制工作等保安處分，旨在
    彌補刑罰囿於行為責任原則，無法充分發揮改善行為人個人
    潛在危險性格之功能，所造成犯罪防制網絡之缺口，是以制
    裁犯罪之手段，關於刑罰與保安處分二者之選擇與取捨，本
    屬立法範疇，而我國立法者並未就加重詐欺罪設有強制工作
    特別規定，對上開犯罪行為人而言，所犯二罪依想像競合犯
    規定，已從較重之加重詐欺取財罪處斷，故援引本院上開見
    解，裁量應否適用組織犯罪防制條例上開規定對其諭知強制
    工作時，宜審慎為之，並充分說明理由，免招訾議（最高法
    院109年度台上字第3701號判決意旨參照）。
  3.經查，本案對被告乙○○、戊○○、丙○○所宣告之罪名均係刑法
    之加重詐欺取財未遂罪，此部分與參與犯罪組織行為具有想
    像競合犯關係，已如前述。惟依被告乙○○、戊○○、丙○○參與
    詐欺集團之分工，非居於該組織之發起、主持、操縱、指揮
    之地位，參與之期間非長、被告乙○○迄未獲得報酬、被告戊○○、丙○○所獲報酬甚微，其等行為之嚴重性及表現之危險性
    非高，參以被告乙○○、戊○○、丙○○均能坦承本案犯行，堪信
    其等經此偵、審程序，客觀上對於其等未來之行為仍具有期
    待性，本院認依本案預防矯治目的所需程度，對被告乙○○、
    戊○○、丙○○宣告有期徒刑之刑，已足認與其等本件犯行之處
    罰相當，且無特別預防或矯治其等社會危險性之情形，自無
    再適用組織犯罪防制條例第3條第3項之規定對被告乙○○、戊○○、丙○○為強制工作宣告之必要。
  沒收之說明：
  1.按供犯罪所用、犯罪預備之物或犯罪所生之物，屬於犯罪行
    為人者，得沒收之。但有特別規定者，依其規定。刑法第38
    條第2項定有明文。次按犯罪工具物之沒收，固已跳脫刑罰
    或保安處分之性質歸屬，而為刑罰或保安處分以外之獨立法
    律效果。但依法得予沒收之犯罪工具物，本質上仍受憲法財
    產權之保障，祗因行為人濫用憲法所賦予之財產權保障，持
    以供犯罪或預備犯罪所用，造成社會秩序之危害，為預防並
    遏止犯罪，現行刑法乃規定，除有其他特別規定者外，法官
    得就屬於犯罪行為人者之工具物宣告沒收之（第38條第2項
    參照）。而共同正犯供犯罪或預備犯罪所用之物，法無必須
    諭知連帶沒收之明文，雖實務上有認為本於責任共同之原則
    ，已於共犯中之一人確定判決諭知沒收，對於其他共犯之判
    決仍應宣告沒收，或就各共同正犯間採連帶沒收主義，以避
    免執行時發生重複沒收之問題。然所謂「責任共同原則」，
    係指行為人對於犯罪共同加工所發生之結果，相互歸責，因
    責任共同，須成立相同之罪名，至於犯罪成立後應如何沒收
    ，仍須以各行為人對工具物有無所有權或共同處分權為基礎
    ，並非因共同正犯責任共同，即應對各共同正犯重複諭知（
    連帶）沒收。亦即「共同責任原則」僅在處理共同犯罪參與
    關係中責任之認定，與犯罪工具物之沒收重在犯罪預防並遏
    止犯罪係屬兩事，不得混為一談。此觀目前實務認為，共同
    正犯之犯罪所得如採連帶沒收，即與罪刑法定主義、罪責原
    則均相齟齬，必須依各共同正犯間實際犯罪利得分別沒收，
    始為適法等情益明。又供犯罪或預備犯罪所用之物如已扣案
    ，即無重複沒收之疑慮，尚無對各共同正犯諭知連帶沒收之
    必要；而犯罪工具物如未扣案，因法律又有追徵之規定（刑
    法第38條第4項），則對未提供犯罪工具物之共同正犯追徵
    沒收，是否科以超過其罪責之不利責任，亦非無疑。且為避
    免執行時發生重複沒收之違誤，祗須檢察官本於不重複沒收
    之原則妥為執行即可，亦無於判決內諭知連帶沒收之必要。
    而重複對各共同正犯宣告犯罪所用之物連帶沒收，除非事後
    追徵，否則對非所有權人或無共同處分權之共同正犯宣告沒
    收，並未使其承擔財產損失，亦無從發揮任何預防並遏止犯
    罪之功能。尤以對未經審理之共同正犯諭知連帶沒收，剝奪
    該共同正犯受審之權利，更屬違法。從而，除有其他特別規
    定者外，犯罪工具物必須屬於被告所有，或被告有事實上之
    處分權時，始得在該被告罪刑項下諭知沒收；至於非所有權
    人，又無共同處分權之共同正犯，自無庸在其罪刑項下諭知
    沒收（最高法院107年度台上字第1109號、107年度台上字第
    2944號、108年度台上字第2554號、108年度台上字第1366號
    、109年度台上字第1820號、109年度台上字第2329號判決意
    旨參照）。復按沒收新制係參考外國立法例，為契合沒收之
    法律本質，認沒收為刑法所定刑罰及保安處分以外之法律效
    果，具有獨立性，而非刑罰（從刑），已明定沒收為獨立之
    法律效果，在修正刑法第五章之一以專章規範，故判決主文
    內諭知沒收，已毋庸於各罪項下分別宣告沒收，亦可另立一
    項合併為相關沒收宣告之諭知，使判決主文更簡明易懂（最
    高法院106年度台上字第386號判決意旨參照）。就本案如附
    表三、四所示之扣案物應否宣告沒收之理由均詳如附表三、
    四所示，爰就應予宣告沒收之部分，分別於被告戊○○、丙○○
    之主文項下，依刑法第38條第2項規定沒收之。
  2.按犯罪所得，屬於犯罪行為人者，沒收之。但有特別規定者
    ，依其規定。前2項之沒收，於全部或一部不能沒收或不宜
    執行沒收時，追徵其價額。刑法第38條之1第1項、第3項分
    別定有明文。又共同實行犯罪行為之人，基於責任共同原則
    ，固應就全部犯罪結果負其責任，但因其等組織分工及有無
    不法所得，未必盡同，特別是集團性或重大經濟、貪污犯罪
    ，彼此間犯罪所得分配懸殊，其分配較少甚或未受分配之人
    ，如仍應就全部犯罪所得負連帶沒收追繳之責，超過其個人
    所得之剝奪，無異代替其他參與者承擔刑罰，違反罪刑法定
    原則、個人責任原則以及罪責相當原則（最高法院105年度
    台非字第100號判決意旨、104年度第13次刑事庭會議決議意
    旨參照）。故共同犯罪，其所得之沒收，應就各人分得之數
    為之，亦即依各共犯實際犯罪利得分別宣告沒收。查本案被
    告戊○○自承其販售手機裝備予系爭詐欺集團作為詐欺犯罪使
    用，共獲取3萬元之報酬等語（見108偵33731卷第440至441
    頁，本院卷㈠第253頁）；被告丙○○則自承其曾於108年5月間
    陪同被告戊○○將裝備送至本案機房，交與系爭詐欺集團成員
    使用，該次伊有獲取2,500元之報酬等語（見108偵33731卷
    第346頁、第441頁，本院卷㈠第185頁）；從而，上開報酬分
    屬被告戊○○、丙○○因本案犯罪行為之犯罪所得，被告戊○○已
    於偵查中繳回犯罪所得並經扣案，有被告自動繳交犯罪所得
    通知書、臺灣臺中地方檢察署108年度扣保字第33731號扣押
    物品清單、贓證物款收據等在卷可參（見108偵33731卷第46
    3至466頁），被告丙○○尚未繳回犯罪所得而未扣案，仍均應
    依刑法第38條之1第1項規定，分別於被告戊○○、丙○○之主文
    項下諭知沒收，並依同條第3項規定，就被告丙○○部分，諭
    知於全部或一部不能沒收或不宜執行沒收時，追徵其價額。
  3.至於被告乙○○部分，經本院遍查卷內證據，並無任何關於被
    告乙○○確實受有本案犯罪所得之證據，自無宣告沒收及追徵
    價額之問題，併予敘明。
  4.另就附表五所示之扣案物，則為被告己○○所有，而被告己○○
    則經本院認定為無罪（詳理由參），復無其他證據足資證明
    該扣案物與本案有何關連，爰不予宣告沒收，併此敘明。
貳、被告乙○○、戊○○、丙○○無罪部分：
一、公訴意旨略以：被告乙○○、戊○○、丙○○以前揭犯罪事實欄所
    載之方式，與如附表二所示旅居海外女子「華盛頓Kimmi金
    金」搭訕聊天，惟尚未談及匯款事宜且未匯款，因而詐欺未
    遂。因認被告乙○○、戊○○、丙○○均涉犯刑法第339條之4第2
    項、第1項第2款之三人以上共同詐欺取財未遂罪等語。
二、按犯罪事實應依證據認定之，無證據不得認定犯罪事實；不
    能證明被告犯罪者應諭知無罪之判決，刑事訴訟法第154條
    第2項、第301條第1項分別定有明文。又刑事訴訟法所謂認
    定犯罪事實之證據，係指足以認定被告確有犯罪行為之積極
    證據而言，該項證據自須適合於被告犯罪事實之認定，始得
    採為斷罪資料；如未能發現相當證據，或證據不足以證明，
    自不能以推測或擬制之方法，以為裁判基礎；另檢察官就被
    告犯罪事實，應負舉證責任，並指出證明之方法。因此，檢
    察官對於起訴之犯罪事實，應負提出證據及說服之實質舉證
    責任。倘其所提出之證據，不足為被告有罪之積極證明，或
    其指出證明之方法，無從說服法院以形成被告有罪之心證，
    基於無罪推定之原則，自應為被告無罪判決之諭知（最高法
    院29年上字第3105號、40年台上字第86號、92年台上字第12
    8號判例意旨參照）。
三、公訴意旨認被告乙○○、戊○○、丙○○涉犯上開罪嫌，無非係以
    被告乙○○、戊○○、丙○○分別於警詢及偵查中之供述、共犯羅
    梃豪、何光淳、莊逸鵬、溫宗翰、郭澤修、黃浩誠、曾祥恩
    及少年林○寒於警詢及偵查中之證述、搜索票、搜索扣押筆
    錄、扣押物品目錄表、微信通訊軟體訊息截圖、扣案手機訊
    息翻拍照片、詐騙工作機Telegram通訊軟體對話譯文、手機
    通訊軟體使用人截圖、手機Skype通訊軟體對話紀錄及用戶
    資料、手機備忘錄詐騙例稿翻拍照片、詐騙被害人之微信訊
    息截圖翻拍照片、「曼特斯特群組」資訊及對話翻拍照片、
    如附表三編號5所示之原編號3手機擷取資料截圖及對話紀錄
    翻拍照片、內政部警政署刑事警察局數位鑑識報告、如附表
    三、四所示其餘扣案物品等為其主要論據。
四、訊據被告乙○○、戊○○、丙○○固均坦承有公訴意旨所指對如附
    表二所示被害人實行詐騙之犯行，惟查：細觀詐騙被害人之
    微信訊息截圖翻拍照片，並無任何被告乙○○、戊○○、丙○○及
    共犯所設立之虛構身分與如附表二所示被害人進行談話之紀
    錄（見108少連偵226卷二第707至770頁），而卷內亦無證據
    足以佐證被告乙○○、戊○○、丙○○確有對如附表二所示被害人
    實行詐騙之情，當無僅憑自如附表三編號5所示之原編號3手
    機擷取出之數位鑑識資料中，顯示如附表二所示被害人之微
    信個人簡介畫面（見108少連偵226卷二第714頁），即據以
    推論被告乙○○、戊○○、丙○○對如附表二所示被害人涉有公訴
    意旨所指之三人以上共同詐欺取財未遂犯行。
五、綜上所述，本案就附表二所示部分依公訴意旨所提出之證據
    ，尚未達於通常一般人均可得確信而無合理懷疑存在之程度
    ，無法使本院形成被告乙○○、戊○○、丙○○有罪之確信心證。
    此外，復無其他積極證據足證被告乙○○、戊○○、丙○○確有公
    訴意旨所指之此部分犯行，即不能證明被告乙○○、戊○○、丙○○犯罪，揆諸前揭說明，自應為被告乙○○、戊○○、丙○○均無
    罪之諭知。
參、被告己○○無罪部分：
一、公訴意旨略以：被告己○○與「水牛」、「建文」等成年男子
    謀議向居住在海外之華人女性以「假交友真詐財」之詐欺犯
    罪模式詐取金錢而於108年5月間共同發起、主持、操縱三人
    以上、以實施詐術為手段、具有持續性、牟利性之系爭詐欺
    集團結構性組織。推由「水牛」、「建文」等人提供設立機
    房所需之資金及行動電話、電腦、網路分享器等設備。並以
    如犯罪事實欄所載之分工方式，詐騙如附表一、二所示之各
    被害人，然因各該被害人均尚未匯款而均未遂。因認被告己○○涉犯發起、主持、操縱及指揮犯罪組織及加重詐欺取財未
    遂等罪嫌等語。
二、按無罪判決，無刑事訴訟法第154條第2項「應依證據認定」
    之犯罪事實之存在。因此，同法第308條前段規定，無罪之
    判決書只須記載主文及理由；而其理由之論敘，僅須與卷存
    證據資料相符，且與經驗法則、論理法則無違即可，所使用
    之證據亦不以具有證據能力者為限，即使不具證據能力之傳
    聞證據，亦非不得資為彈劾證據使用。故無罪之判決書，就
    傳聞證據是否例外具有證據能力，本無須於理由內論敘說明
    （最高法院100年度台上字第2980號判決意旨參照）。本判
    決既依下述理由為被告己○○無罪之諭知，依前開說明，自無
    庸先一一論說各項證據之證據能力，先予敘明。
三、公訴意旨認被告己○○涉犯上開罪嫌，無非係以被告己○○於警
    詢及偵查中之供述、共同被告乙○○、戊○○、丙○○分別於警詢
    及偵查中之供述、共犯羅梃豪、何光淳、莊逸鵬、溫宗翰、
    郭澤修、黃浩誠、曾祥恩及少年林○寒於警詢及偵查中之證
    述、搜索票、搜索扣押筆錄、扣押物品目錄表、微信通訊軟
    體訊息截圖、扣案手機訊息翻拍照片、詐騙工作機Telegram
    通訊軟體對話譯文、手機通訊軟體使用人截圖、手機Skype
    通訊軟體對話紀錄及用戶資料、手機備忘錄詐騙例稿翻拍照
    片、詐騙被害人之微信訊息截圖翻拍照片、「曼特斯特群組
    」資訊及對話翻拍照片、如附表三編號5所示之原編號3手機
    擷取資料截圖及對話紀錄翻拍照片、內政部警政署刑事警察
    局數位鑑識報告、如附表三、四所示其餘扣案物品等為其主
    要論據。
四、訊據被告己○○固坦承共同被告戊○○為伊國中學弟，108年8、
    9月間有以LINE聯繫，後來共同被告戊○○說要賣手機，有陸
    續向伊借款約10萬元，並稱有賺錢時會還款，但是尚未還款
    等事實不諱，惟堅詞否認有何發起、主持、操縱及指揮犯罪
    組織及加重詐欺取財未遂等犯行，辯稱：當時伊在做電話催
    收帳款的工作，也有PO在臉書上，所以共同被告戊○○有向伊
    詢問該工作情形，伊說工作輕鬆，都是認識的朋友在這裡邊
    聊邊做，「聊」在客家話是指「休息」的意思，不是公訴意
    旨所稱的「撩妹」，但後來共同被告戊○○沒有去做，伊沒有
    參與本案犯行等語。選任辯護人則為其辯護稱：公訴意旨認
    被告己○○為系爭詐欺集團金主，唯一證據為秘密證人甲1之
    指訴，然秘密證人甲1之供述於歷次警詢、偵查中反覆不一
    ，他說生活費、裝備的費用來是綽號「大支」之陳韋志，後
    來第2次又改稱系爭詐欺集團的會計是被告己○○，款項跟被
    告己○○請款，僅此供述而已。然秘密證人甲1為共犯，共犯
    之自白是否與事實相符，尚需要證據佐證，起訴檢察官沒有
    提出佐證，證明秘密證人甲1之證述之可信性，又秘密證人
    甲1供述前後矛盾，他說交保金是跟被告己○○聯絡取款，但
    後來又說是跟其他人。從秘密證人甲1之證述過程中，無從
    認定本案檢察官起訴之系爭詐欺集團幕後資金是來自被告己○○。又鈞院審理中有交互詰問秘密證人甲1，他說他有跟被
    告己○○借過錢，但是被告己○○非系爭詐欺集團之金主。再者
    ，本案起訴書所載舉證的證據方法編號之LINE對話紀錄，
    裡面有借款訊息，但是該訊息時間為108年8月5日之後，是
    在本案查獲後2個月的對話紀錄，能否以此證明被告己○○為
    系爭詐欺集團之金主，尚有疑義，本案證據顯然不足，請諭
    知被告己○○無罪等語。
五、經查：
  ㈠共同被告乙○○、戊○○及丙○○，分別基於參與犯罪組織之犯意
    ，於108年5月初，加入並參與系爭詐欺集團之犯罪組織。共
    同被告乙○○復基於招募他人加入犯罪組織之犯意，於同年5
    、6月間，招募共犯羅梃豪、曾祥恩加入系爭詐欺集團犯罪
    組織。並推由共同被告乙○○先於同年5月5日，委由不知情之
    董承杰本案機房、共同被告乙○○另負責購買IPHONE6或IPHON
    E6S型號之行動電話、易付卡及黑莓卡，再以每支行動電話4
    ,000元之價格販售予共同被告戊○○，再由共同被告戊○○負責
    將易付卡或黑莓卡插入行動電話內，連接網路後多次以不同
    之行動電話門號下載通訊軟體「微信」，防免遭「微信」之
    內部審查機制察覺所綁定之行動電話門號異常而封鎖該帳號
    （俗稱「養帳號」）；「養帳號」一經完成，共同被告戊○○
    即將行動電話（含易付卡或黑莓卡、及未遭封鎖之「微信」
    帳號，俗稱「裝備」）販售予系爭詐欺集團使用，並教導系
    爭詐欺集團成員使用該裝備，每販售1支行動電話裝備，即
    可從中賺取2,000元之報酬；共同被告丙○○則擔任系爭詐欺
    集團之機手，負責與被害人聯繫並施以詐騙。另由同屬系爭
    詐欺集團成員之共犯羅梃豪擔任外務人員，負責為機房成員
    採買生活所需，及查看回報機房運作情形；共犯何光淳則擔
    任本案機房之現場管理人兼機手，承「水牛」之命負責管理
    機房成員生活作息、工作進度，並指導機手詐騙技巧及將機
    房內部運作情形向「水牛」回報等事務；而共犯莊逸鵬、黃
    浩誠、曾祥恩、郭澤修、溫宗翰、林○寒則均擔任機手，負
    責與被害人聯繫施以詐騙等事實，業據本院認定如前，且為
    被告己○○所不爭執，是此部分之事實，應堪置信。
  ㈡被告己○○及其辯護人均辯（護）稱：被告己○○並未參與系爭
    詐欺集團及本案機房，僅係單純借款與共同被告戊○○，且其
    等間之對話紀錄為本案案發後所生，與本案無關等語。經查
    ，依被告己○○與共同被告戊○○於108年11月11日至同年月14
    日間之LINE對話紀錄，共同被告戊○○雖有向被告己○○告知「
    哥房租還有款，明天要繳房租」，被告己○○亦有向共同被告
    戊○○稱「我先拿給你5萬，我還沒上去，你看叫誰來跟我拿
    」等語，雖似涉及金錢往來之事，惟上開對話紀錄係於108
    年11月間，本案機房則係於108年6月5日遭員警查獲，又附
    表一、二所示之各被害人遭詐騙期間，皆在108年6月1日至
    同年月5日間，顯均遠較前揭LINE對話紀錄為早，實難認上
    開對話紀錄與本案有何關聯。縱使被告己○○自承有於108年8
    、9月間與共同被告戊○○聯繫，並陸續借款予共同被告戊○○
    ，金額合計約10萬元等情，然此時間點亦落在本案查獲後之
    2、3個月左右，亦無從推認上開聯繫及借款與本案有關。從
    而，尚無從以本案案發後5個月之LINE對話紀錄、及案發後2
    、3個月之金錢往來關係，率爾為不利於被告己○○之認定。
    是被告己○○及辯護人前揭所辯，尚非子虛。
  ㈢又秘密證人甲1於108年12月23日第2次警詢時證稱：本案機房
    為被告己○○出資成立，被告己○○是擔任系爭詐欺集團之會計
    角色，伊購買工作機及人頭卡的錢都是跟被告己○○報帳，並
    與被告己○○相約見面拿錢等語（見108偵33731卷後附不公開
    證物袋內第49至51頁）。嗣於108年12月24日偵查中結證稱
    ：本案機房遭查獲後，被告己○○聯繫伊幫忙辦理交保事宜，
    伊再向綽號「大支」的陳韋智聯繫拿取交保金。本案機房所
    需之房租、購買手機費用，均由伊向被告己○○拿取，並由被
    告己○○親自交錢，被告己○○有要求若有賺錢要分錢，但確切
    的朋分成數尚未細談，被告己○○對系爭詐欺集團及本案機房
    均知悉等語（見108偵33731卷後附不公開證物袋內第93至95
    頁）。然秘密證人甲1於本院審理時則翻異前詞，就其前開
    證述內容均予以否認，是其於警、偵時所為證述之憑信性為
    何，已非無疑。再揆諸前開說明，就秘密證人甲1之證述，
    不得作為有罪判決之唯一證據，尚需有補強證據以增強其陳
    述之憑信性，始足為認定被告己○○犯罪事實之依據。但遍查
    全卷，並無其他證據可資補強秘密證人甲1前開所證，尚難
    僅憑秘密證人甲1前開警、偵時之證述內容，推認被告己○○
    即為系爭詐欺集團及本案機房之出資者，當無從遽認被告己○○涉有本案發起、主持、操縱、指揮犯罪組織及加重詐欺取
    財未遂等犯行。
六、綜上所述，秘密證人甲1於警、偵時證述被告己○○有發起、
    主持、操縱、指揮系爭詐欺集團犯罪組織並參與本案機房之
    加重詐欺取財未遂等犯行云云，既無其他補強證據可資佐證
    ；另檢察官所舉證據，亦不足以使本院形成被告己○○確有發
    起、主持、操縱、指揮犯罪組織、及與共同被告乙○○、戊○○
    、丙○○及其他共犯間存有共同基於詐欺取財犯意聯絡而為詐
    欺取財犯行之心證。此外，本院復查無其他明確證據足以認
    定被告己○○有檢察官所指發起、主持、操縱、指揮犯罪組織
    及加重詐欺取財未遂等犯行，此部分自屬不能證明被告己○○
    犯罪，應就被告己○○部分，為無罪諭知。
據上論斷，應依刑事訴訟法第299條第1項前段、第301條第1項，
組織犯罪防制條例第3條第1項後段、第4條第1項，刑法第11條、
第28條、第339條之4第1項第2款、第2項、第55條、第47條第1項
、第25條第1項、第2項、第51條第5款、第74條第1項第1款、第2
項第4款、第5款、第8款、第93條第1項第2款、第38條第2項前段
、第38條之1第1項前段、第3項，刑法施行法第1條之1第1項，判
決如主文。
本案經檢察官林依成提起公訴，檢察官丁○○到庭執行職務。
中　　華　　民　　國　 110　　年　　7 　　月　　29　　日
                  刑事第十二庭  審判長法  官  陳玉聰

                                      法  官  吳珈禎

                                      法  官  林芳如
以上正本證明與原本無異。
如不服本判決應於收受判決後20日內向本院提出上訴書狀，並應
敘述具體理由；其未敘述上訴理由者，應於上訴期間屆滿後20日
內向本院補提理由書（均須按他造當事人之人數附繕本）「切勿
逕送上級法院」。
                                      書記官  張玉楓
中　　華　　民　　國　 110　　年　　7 　　月　　29　　日
附錄本案論罪科刑法條全文：
組織犯罪防制條例第3條
發起、主持、操縱或指揮犯罪組織者，處3年以上10年以下有期
徒刑，得併科新臺幣1億元以下罰金；參與者，處6月以上5年以
下有期徒刑，得併科新臺幣1千萬元以下罰金。但參與情節輕微
者，得減輕或免除其刑。
具公務員或經選舉產生之公職人員之身分，犯前項之罪者，加重
其刑至二分之一。
犯第1項之罪者，應於刑之執行前，令入勞動場所，強制工作，
其期間為3年。
前項之強制工作，準用刑法第90條第2項但書、第3項及第98條第
2項、第3項規定。
以言語、舉動、文字或其他方法，明示或暗示其為犯罪組織之成
員，或與犯罪組織或其成員有關聯，而要求他人為下列行為之一
者，處3年以下有期徒刑，得併科新臺幣3百萬元以下罰金：
一、出售財產、商業組織之出資或股份或放棄經營權。
二、配合辦理都市更新重建之處理程序。
三、購買商品或支付勞務報酬。
四、履行債務或接受債務協商之內容。
前項犯罪組織，不以現存者為必要。
以第5項之行為，使人行無義務之事或妨害其行使權利者，亦同
。
第5項、第7項之未遂犯罰之。

組織犯罪防制條例第4條
招募他人加入犯罪組織者，處6月以上5年以下有期徒刑，得併科
新臺幣1千萬元以下罰金。
成年人招募未滿十八歲之人加入犯罪組織者，依前項規定加重其
刑至二分之一。
以強暴、脅迫或其他非法之方法，使他人加入犯罪組織或妨害其
成員脫離者，處1年以上7年以下有期徒刑，得併科新臺幣2千萬
元以下罰金。
前項之未遂犯罰之。

中華民國刑法第339條之4
犯第339條詐欺罪而有下列情形之一者，處1年以上7年以下有期
徒刑，得併科1百萬元以下罰金：
一、冒用政府機關或公務員名義犯之。
二、三人以上共同犯之。
三、以廣播電視、電子通訊、網際網路或其他媒體等傳播工具，
    對公眾散布而犯之。
前項之未遂犯罰之。

附表一：

編號 被害人（微信暱稱） 遭詐騙時間              罪名及宣告刑  1 薇薇西溫哥華 108年6月1日至108年6月5日 乙○○犯三人以上共同詐欺取財未遂罪，處有期徒刑拾月。戊○○犯三人以上共同詐欺取財未遂罪，累犯，處有期徒刑玖月。丙○○犯三人以上共同詐欺取財未遂罪，處有期徒刑捌月。  2 多倫多神仙奶奶 108年6月3日至108年6月4日 乙○○犯三人以上共同詐欺取財未遂罪，處有期徒刑玖月。戊○○犯三人以上共同詐欺取財未遂罪，累犯，處有期徒刑捌月。丙○○犯三人以上共同詐欺取財未遂罪，處有期徒刑柒月。  3 芝加哥路西 108年6月2日至108年6月5日 乙○○犯三人以上共同詐欺取財未遂罪，處有期徒刑玖月。戊○○犯三人以上共同詐欺取財未遂罪，累犯，處有期徒刑捌月。丙○○犯三人以上共同詐欺取財未遂罪，處有期徒刑柒月。  4 多倫多MC 108年6月3日至108年6月4日 乙○○犯三人以上共同詐欺取財未遂罪，處有期徒刑玖月。戊○○犯三人以上共同詐欺取財未遂罪，累犯，處有期徒刑捌月。丙○○犯三人以上共同詐欺取財未遂罪，處有期徒刑柒月。  5 蒙特利爾Minnie 108年6月4日至108年6月5日 乙○○犯三人以上共同詐欺取財未遂罪，處有期徒刑玖月。戊○○犯三人以上共同詐欺取財未遂罪，累犯，處有期徒刑捌月。丙○○犯三人以上共同詐欺取財未遂罪，處有期徒刑柒月。  6 布達佩斯春暖花開 108年6月4日至108年6月5日 乙○○犯三人以上共同詐欺取財未遂罪，處有期徒刑玖月。戊○○犯三人以上共同詐欺取財未遂罪，累犯，處有期徒刑捌月。丙○○犯三人以上共同詐欺取財未遂罪，處有期徒刑柒月。  7 維也納丫頭 108年6月4日 乙○○犯三人以上共同詐欺取財未遂罪，處有期徒刑玖月。戊○○犯三人以上共同詐欺取財未遂罪，累犯，處有期徒刑捌月。丙○○犯三人以上共同詐欺取財未遂罪，處有期徒刑柒月。  8 凱恩斯假裝在澳大利 108年6月4日至108年6月5日 乙○○犯三人以上共同詐欺取財未遂罪，處有期徒刑玖月。戊○○犯三人以上共同詐欺取財未遂罪，累犯，處有期徒刑捌月。丙○○犯三人以上共同詐欺取財未遂罪，處有期徒刑柒月。 9 芝加哥唐糖 108年6月5日 乙○○犯三人以上共同詐欺取財未遂罪，處有期徒刑玖月。戊○○犯三人以上共同詐欺取財未遂罪，累犯，處有期徒刑捌月。丙○○犯三人以上共同詐欺取財未遂罪，處有期徒刑柒月。  10 寵我的人才有資格管我 108年6月5日 乙○○犯三人以上共同詐欺取財未遂罪，處有期徒刑玖月。戊○○犯三人以上共同詐欺取財未遂罪，累犯，處有期徒刑捌月。丙○○犯三人以上共同詐欺取財未遂罪，處有期徒刑柒月。  11 雪梨海洋寶貝（lisa） 108年6月4日 乙○○犯三人以上共同詐欺取財未遂罪，處有期徒刑玖月。戊○○犯三人以上共同詐欺取財未遂罪，累犯，處有期徒刑捌月。丙○○犯三人以上共同詐欺取財未遂罪，處有期徒刑柒月。  12 雪梨秀 108年6月4日 乙○○犯三人以上共同詐欺取財未遂罪，處有期徒刑玖月。戊○○犯三人以上共同詐欺取財未遂罪，累犯，處有期徒刑捌月。丙○○犯三人以上共同詐欺取財未遂罪，處有期徒刑柒月。 


附表二：

編號 被害人（微信暱稱） 遭詐騙時間              罪名及宣告刑  1 華盛頓Kimmi金金 108年6月2日 乙○○、戊○○、丙○○均無罪。 



附表三：

編號 扣案物品名稱 數量 應否沒收之理由  1 甲PPLE廠牌手機《型號：IPhone6門號：0000000000IMEI：000000000000000》 1支 該手機為共犯羅梃豪所有，且供其用以與被告乙○○聯繫所用，已於另案臺灣高等法院臺中分院109年度上訴字第234號刑事判決中共犯羅梃豪之主文項下諭知沒收，並經臺灣臺中地方檢察署以110年度執沒字第521號執行沒收完畢。  2 甲PPLE廠牌手機《型號：IPhoneXR門號：0000000000IMEI：G39X8H0PKH2》 1支 該手機及電腦為共犯羅梃豪所有，然係其私人所用，且無證據證明係供犯本案犯行所用之物，不予宣告沒收。  3 MSI廠牌筆記型電腦 1臺   4 甲SUS廠牌筆記型電腦《含KINESCON硬碟、線材》 2臺 依共犯即少年林○寒於警詢時供稱：扣案之甲SUS筆記型電腦2臺、智慧手機、監視器主機、鏡頭、螢幕、WIFI分享器都是共犯何光淳所有等語（見108年度少連偵字第349號卷第494頁）；及共犯郭澤修於警詢及偵查中時供稱：現場扣到的手機都是詐騙用的工作機，統一由共犯何光淳保管等語（見108年度少連偵字第226號卷㈠第386至387、436頁），佐以筆記型電腦、手機、WIFI分享器均係供機房成員背稿及上網與被害人聯繫以遂行詐欺犯行，而監視設備係為察看進出機房之情況及避免遭警查緝之用，堪認該等物品均係供犯本案犯行所用之物，且共犯何光淳擔任該機房管理人就該等物品均有事實上處分權，已於另案臺灣高等法院臺中分院109年度上訴字第234號刑事判決中共犯何光淳之主文項下諭知沒收，並經臺灣臺中地方檢察署以110年度執沒字第521號執行沒收完畢。  5 手機《編號1至9、11至13為甲PPLE廠牌；編號10為GOOGLE廠牌》 13支   6 監視器《含主機1臺、鏡頭3個、螢幕1臺、線材》 1組   7 WIFI分享器 3臺   8 甲PPLE廠牌手機《編號14》 1支 該手機為共犯莊逸鵬所有，然係其私人所用，且無證據證明係供犯本案犯行所用之物，不予宣告沒收。  9 甲PPLE廠牌手機《型號：iPhone5SIMEI：000000000000000》 1支 該手機為南彥呈所有，且無證據證明係供犯本案犯行所用之物，不予宣告沒收。  10 租賃契約 1本 僅為上開機房之租賃證明文件，尚難謂係供犯本案犯行所用之物，不予宣告沒收。  11 白板 1個 無證據證明係供犯本案犯行所用之物，均不予宣告沒收。  12 銀聯卡《含U盾》 2張   13 台灣大哥大易付卡 6張   14 線材 1包  



附表四：

編號 扣案物品名稱 數量 應否沒收之理由  1 甲PPLE廠牌手機《SIM卡門號、IMEI均不詳》 2支 該手機、SIM卡、電腦主機、K盤、愷他命為現場查扣，但在場之被告丙○○、戊○○與陳韋智、彭國祐、田欣于等人均否認為其等所有，且無證據證明係供犯本案犯行所用之物，均不予宣告沒收。  2 台灣大哥大SIM卡包裝《門號：0000000000》 1張   3 電腦主機 1臺   4 K盤 2個   5 愷他命 1包   6 甲PPLE廠牌手機《⑴型號iPhone6   ⑵型號iPhone8》 2支 被告戊○○於偵查中供稱：伊在本案被扣到的3支手機，其中2支，型號分別是iPhone6、iPhone8是工作機，是由被告乙○○交給伊的等語（見108偵33731卷第440頁），足認此2支手機為被告戊○○所管領，其具事實上處分權，且為供本案犯行所用之物，應於被告戊○○之主文項下諭知沒收。  7 甲PPLE廠牌手機《⑴型號iPhone10》 1支 被告戊○○於偵查中供稱：伊在本案被扣到的3支手機，其中型號iPhone10是伊私人使用的手機，扣案現金4,000元是伊自己的錢，共犯曾祥恩的健保卡是伊借來看醫生使用，均與本案無關等語（見108偵33731卷第334、340頁）；另證人陳韋智於警詢時證稱：扣案之路由器及筆記型電腦都是被告戊○○所有，是他打遊戲使用等語（見108偵33731卷第145頁），且無證據證明被告戊○○遭扣案之該iPhone10手機、SIM卡、現金、路由器、筆記型電腦、健保卡係供犯本案犯行所用之物，均不予宣告沒收。  8 台灣大哥大SIM卡包裝《門號：0000000000、0000000000》 2張   9 現金新臺幣千元鈔票 4張   10 路由器《含天線、網路線、電源》 1組   11 甲SUS筆記型電腦《含電源線》 1臺   12 全民健康保險卡《曾祥恩》 1張   13 甲PPLE廠牌手機（無SIM卡）《IMEI：000000000000000》 1支 該4支手機均為被告丙○○所有，且為其自清水該處詐騙機房帶過來的，作為本案養帳號所用等情，業據被告丙○○於本院審理時供述在卷，足認該4支手機為被告丙○○所有，且為供本案犯行所用之物，應於被告丙○○之主文項下諭知沒收。  14 甲PPLE廠牌手機（含門號不詳之SIM卡1張）《IMEI：000000000000000》 1支   15 甲PPLE廠牌手機（含門號不詳之SIM卡1張）《IMEI：000000000000000》 1支   16 甲PPLE廠牌手機（含門號不詳之SIM卡1張）《IMEI：000000000000000》 1支   17 HiNet寬頻帳號卡《客戶號碼：00000000》 1張 扣案之HiNet寬頻帳號卡沒有用來本案使用，本案都是用手機的本身的網路；遠傳SIM卡是被告丙○○買來自己要用，不是為了要養帳號；路由器1組是屋主的，沒有供本案詐欺使用；3張繳交保證金國庫存款收據，是放在屋內的東西等情，業據被告丙○○於本院審理時供述在卷，且無證據證明被告丙○○遭扣案之該HiNet寬頻帳號卡、SIM卡、路由器、國庫存款收款書係供犯本案犯行所用之物，均不予宣告沒收。  18 遠傳SIM卡《門號：0000000000》 1張   19 路由器《含電源》 1組   20 國庫存款收款書《莊逸鵬、溫宗翰及黃浩誠之刑事保證金繳納收據》 3張   21 甲PPLE廠牌手機《IMEI：000000000000000、0000000000000000，含門號：0000000000號SIM卡1張》 1支 該手機、筆記本、現金均為證人陳韋智所有，且無證據證明係供犯本案犯行所用之物，均不予宣告沒收。  22 筆記本 1本   23 現金新臺幣千元鈔 13張   24 甲PPLE廠牌手機《⑴IMEI：000000000000000號，含門號：0000000000號SIM卡1張；   ⑵無SIM卡，IMEI不詳； ⑶IMEI：000000000000000號，含門號：0000000000號SIM卡1張》 3支 該手機、SIM幸運卡均為證人彭國祐所有，且無證據證明係供犯本案犯行所用之物，均不予宣告沒收。  25 TR甲VELLER包裝之SIM幸運卡《門號0000000000號》 1張   26 甲PPLE廠牌手機《型號：iPhone8PLUS、IMEI：000000000000000號，含門號：0000000000號SIM卡1張》 1支 該手機、筆記型電腦均為證人田欣于所有，且無證據證明係供犯本案犯行所用之物，均不予宣告沒收。  27 甲SUS筆記型電腦《含電源線》 1臺  



附表五：臺中市○○區○○路00號

編號 扣案物品名稱 數量 應否沒收之理由  1 甲PPLE廠牌手機《IMEI：000000000000000，含門號：0000000000號SIM卡1張》 1支 該手機為被告己○○所有，為其平常聯絡使用之情，業據被告己○○於警詢時陳明在卷（見109偵3249卷第16頁），且無證據證明係供犯本案犯行所用之物，不予宣告沒收。